【裁判字號】    92,上訴,945
【裁判日期】    921014
【裁判案由】    毒品危害防制條例
【裁判全文】
臺灣高等法院臺南分院刑事判決              九十二年度上訴字第九四五號   Ｃ
      上  訴  人
      即  被  告  甲  ○  ○
      選任辯護人    禎  和
右上訴人因毒品危害防制條例案件，不服臺灣嘉義地方法院九十二年度訴字第二二九
號中華民國九十二年七月二十八日第一審判決（起訴案號：臺灣嘉義地方法院檢察署
九十二年度偵緝字第一九五號），提起上訴，本院判決如左：
      主      文
原判決撤銷。
甲○○連續販賣第二級毒品，累犯，處有期徒刑柒年肆月。販賣第二級毒品之所得新
臺幣貳萬玖仟元沒收之，如全部或一部不能沒收時，以其財產抵償之。
      事      實
一、甲○○曾因違反麻醉藥品管理條例案件，經臺灣嘉義地方法院以八十五年度易字
    第九二四號判決處有期徒刑三月確定，於民國八十五年八月十一日易科罰金執行
    完畢；再因違反同條例案件，經本院以八十六年度上訴字第一六四八號判決處有
    期徒刑五月確定，於八十七年二月十六日易科罰金執行完畢；又因偽造文書案件
    ，經臺灣臺南地方法院以八十八年度易字第二二七一號判決處有期徒刑三月確定
    ，於八十九年七月六日（公訴意旨誤為同年月七日）執行完畢，仍不知悔改，竟
    意圖營利，並基於概括犯意，以低價向外購入第二級毒品安非他命，利用000
    0000000、0000000000號電話聯繫，先後於九十一年三月三十
    一日晚上七時許、九十一年五月十日下午二時許，分別在臺南縣新營市合家歡Ｋ
    ＴＶ前、嘉義縣水上鄉水上機場外停車場，依序以高於進價之新台幣（以下同）
    五千元、二萬四千元之價格，連續販賣第二級毒品安非他命予乙○○（於觀察、
    勒戒後另由檢察官不起訴處分確定）施用抵癮，經警執行通訊監察（譯文詳如原
    判決附表二、三），乃於九十二年一月九日上午十時許在嘉義縣水上鄉○○街三
    巷五號執行搜索查獲乙○○，並扣得乙○○所有之第二級毒品安非他命二小包（
    毛重分別為一點八公克、零點三公克）、玻璃球管一支、吸管吸食器一支，經乙○○供述，進而於九十二年一月二十九日上午十一時許通知甲○○到案而查獲。
二、案經嘉義縣警察局民雄分局報告臺灣嘉義地方法院檢察署檢察官偵查起訴。
      理      由
一、訊據被告甲○○（下稱被告）固坦認原判決附表二、三之通訊監察譯文係其與證
    人乙○○之對話，然矢口否認有販賣第二級毒品安非他命予乙○○之犯行，辯稱
    ：乙○○僅有託伊向別人買過安非他命，但伊從未販賣安非他命予乙○○，電話
    通訊內容提及毒品交易之事，實因伊等有不正常之男女關係，為要見面並不讓乙○○太太知道，始在電話中故意虛構伊等係在交易毒品，另有關乙○○曾匯五千
    元給伊，乃因乙○○為清償欠伊之五萬元借款而匯款，並非毒品交易之價款云云
    。
二、經查被告先後於九十一年三月三十一日晚上七時許、九十一年五月十日下午二時
    許，以電話與乙○○聯繫後，分別在臺南縣新營市合家歡ＫＴＶ前、嘉義縣水上
    鄉水上機場外停車場，販賣價值五千元、二萬四千元之安非他命毒品予乙○○，
    業據乙○○於警訊、檢察官偵查中指證甚詳（警卷第三至五頁、第一九五號偵查
    卷第三十至三一頁、本院卷第三五頁），並有通訊監察錄音帶、譯文可憑（警卷
    第七至九頁、原審卷第二五頁），乙○○並供證譯文所指「半件」意指半兩，「
    一件」、「大Ａ」意指一兩，「水」意指安非他命品質良好，「十六、十七、十
    八」意指一萬六千元、一萬七千元、一萬八千元（第一九五號偵查卷第三十頁反
    面），電話中所述物件為安非他命，「半件」即為「半兩」之意（見本院九十二
    年九月三十日審判筆錄）。而乙○○於九十二年一月九日上午十時許在嘉義縣水
    上鄉○○街三巷五號住處為警查獲之二小包物品（毛重分別為一點八公克、零點
    三公克），確為第二級毒品安非他命，已據其於警訊供承在卷（警卷第三頁反面
    ），且有搜索扣押筆錄、照片可憑（原審卷第二八至三一頁），復由原審以九十
    二年度聲字第一四九號裁定沒收銷燬確定（本院卷第四四至四五頁），其經警採
    集尿液送驗，亦檢出第二級毒品甲基安非他命陽性反應，由原審以九十二年度毒
    聲字第二七號裁定送勒戒處所觀察、勒戒，期滿認無繼續施用毒品傾向，由臺灣
    嘉義地方法院檢察署檢察官以九十二年度毒偵字第六二號不起訴處分確定等情，
    則有嘉義縣衛生局煙毒尿液檢驗單、代號與真實姓名對照表及上開案號裁定、不
    起訴處分書可按（原審卷第三七至四一頁）。乙○○嗣後雖於原審及本院審理時
    否認向被告購買安非他命施用，改稱僅託被告向別人買過二次安非他命云云，惟
    上開電話通訊監察譯文僅存在於被告與乙○○二人之間，全屬乙○○為向被告購
    買安非他命而與之商談價格數量之內容，其中被告縱有提及向前手進貨之情形，
    然亦係解釋其進貨之品質及價格而已，並無乙○○要被告代購安非他命之語，且
    由被告與乙○○透過0000000000電話之通話內容中，被告提到「半兩安非他命要
    二萬五啦！．．．我跟人家拿一兩要三萬八。」，乙○○答稱「我身上只有二萬
    四千多一點，差幾百元。」，被告同意稱「沒有關係，差幾百元沒有關係，就這
    樣給我。」等情觀之，被告以一兩三萬八千元之價格買進安非他命，再以半兩二
    萬五千元（即一兩五萬元）之價格販賣予乙○○，被告每兩即有一萬二千元之價
    差，益徵被告係以圖利之意思販賣安非他命予乙○○，乙○○嗣後改稱僅託被告
    購買二次安非他命云，顯係迴護被告之詞，不足採信。
三、至被告所辯其與乙○○於電話中提到毒品交易之事，實因伊等有不正常之男女關
    係，為要見面並不讓乙○○太太知道，始在電話中故意虛構伊等係在交易毒品云
    云，然販賣毒品為法令禁止之行為，且為最重本刑為無期徒刑之重罪，被告前有
    毒品前科，應無不知之理，縱被告與乙○○確存有感情關係，亦無必要捏造涉及
    犯罪之對話，況依前述通訊內容觀之，彼等談話並無第三人介入，被告等當時且
    不知已遭監聽，彼此要無通謀虛偽之必要，被告於此所辯，顯違常情。另被告又
    稱乙○○因欠其債務未償而有挾怨誣告情事，並舉其房東丙○○為證，惟乙○○
    與被告縱存有借款關係，其數額依被告所稱亦僅有五萬元，乙○○且曾匯款五千
    元以償還所欠（有單據在卷可稽），乙○○殊無再為數萬元之債務而刻意誣陷被
    告重罪之理，是證人丙○○即被告之房東於原審所證曾目睹被告與乙○○為了金
    錢發生爭吵等語，縱然屬實，亦不能為被告確因五萬元債務或感情糾紛而遭挾怨
    誣告之證明。被告所辯因與常情不合，要難採信，本件事證依前調查所得，已甚
    明確，應予依法論科。再乙○○就其於九十二年五月十日下午向被告購買安非他
    命部分，於警訊係證稱以二萬四千元向被告購得安非他命等語（警卷第四頁正面
    ），於檢察官偵查中結證稱價格二萬五千元，後來因為身上不足二萬五，還差他
    幾百元等語（第一九五號偵查卷第三十頁反面至第三一頁正面），前後所供略有
    差異，依罪疑惟輕原則，該次販賣代價自應認定為二萬四千元，較有利於被告，
    附此敘明。
四、按安非他命屬毒品危害防制條例第二條第二項第二款所定之第二級毒品，被告先
    後二次販賣第二級毒品安非他命，核其所為，均係犯該條例第四條第二項之販賣
    第二級毒品罪。被告販賣前持有毒品之低度行為，為販賣毒品之高度行為所吸收
    ，不另論罪。被告先後二次販賣毒品行為，時間緊接、犯罪構成要件相同，顯係
    基於概括犯意為之，應依刑法第五十六條連續犯規定論以一罪，除無期徒刑部分
    依刑法第六十五條第一項規定不得加重外，其餘主刑予以加重。查被告有事實欄
    所載之各項前科，其受有期徒刑之宣告及執行完畢情形，有臺灣高等法院被告全
    國前案紀錄表在卷可按，其受有期徒刑之執行完畢，五年以內再犯本件有期徒刑
    以上之罪，為累犯，除無期徒刑部分仍不得加重外，其餘主刑應依刑法第四十七
    條規定遞加重其刑。
五、原審以被告罪證明確，而予論罪科刑，固非無見，惟本案並無積極證據足認被告
    有於九十一年十二月上旬某日在嘉義縣太保市華濟醫院外以五千元販賣安非他命
    ，及於九十二年一月三日在嘉義縣水上鄉○○○○○道路水上交流道下以五千元
    販賣安非他命予乙○○之犯行（理由詳如後述），原審予以論科，尚有未洽，被
    告上訴意旨否認全部犯行，固無足取，惟原判決既有部分可議，即屬無可維持，
    應由本院予以撤銷改判。爰審酌被告素行不佳，販賣毒品係為遂其私利而戕害他
    人身心健康，對國家社會有重大不良影響，事後未能坦認犯行，仍飾詞以對，難
    認有悔過之意及其他一切情狀，量處如主文第二項所示之刑，以資儆懲。被告因
    販賣第二級毒品所得共計二萬九千元，應依毒品危害防制條例第十九條第一項之
    規定沒收之，如全部或一部不能沒收時，以其財產抵償之（本案犯罪所得既為現
    金，其沒收自不生追徵價額之問題）。
六、公訴意旨另以：被告有於九十一年十二月上旬某日，在嘉義縣太保市華濟醫院外
    ，利用0000000000號行動電話為聯絡工具，以五千元之價格，販賣安
    非他命予乙○○，復於九十二年一月三日，在嘉義縣水上鄉○○○○○道路水上
    交流道下，亦利用上開0000000000號行動電話為聯絡工具，以五千元
    之價格，販賣安非他命予乙○○施用，因認被告此部分行為亦犯有毒品危害防制
    條例第四條第二項之販賣第二級毒品罪嫌。訊據被告堅決否認有上開犯行，而公
    訴人之所以認被告涉有此部分犯行，係以乙○○於警偵訊中之指認及乙○○持用
    之0000000000號行動電話之通聯紀錄，暨被告之帳戶交易明細等為證
    ，惟乙○○嗣後於原審及本院審理時即堅稱其僅委託被告代購如犯罪事實欄所載
    之二次安非他命，雖該代購之說並不可採，已如前述，然據公訴人以之為證之通
    訊監察錄音帶、譯文（見警卷第七至九頁、原審卷第二五頁）內容，乙○○與被
    告交易僅及九十一年三月二十一日及同年五月十日之二次，而未及於本次之九十
    一年十二月上旬及九十二年一月三日，而乙○○原積欠被告五萬元債務，業據被
    告及乙○○一致供明，二人間除有毒品交易外亦有其他借款債務存在，並經丙○○於原審結證屬實，二人通話有可能係交易毒品，亦有可能係談論彼等債務，是
    單以電話之通聯紀錄而未顯示其內容，並不能證明該次通話即屬毒品交易，又被
    告固有親書之郵局局號、帳號、戶名便條紙交予乙○○並由乙○○於九十一年十
    二月五日匯入五千元至被告帳戶之存摺交易事實，惟因被告與乙○○暨有舊欠未
    清，該五千元除可能為毒品交易價款外，亦有可能係乙○○清償債務所為，實不
    能直指為交付購毒價款，是此部分被告被訴犯行僅有乙○○於警偵訊中之指訴，
    而乙○○於原審及本院審理時翻異前詞，堅稱其於應訊中思緒不清，前後供述不
    一，本院復無法證明何者為真，依嚴格證據法則而論，乙○○此部分於警偵訊中
    之指認並非確定無疑，尚難依其當時之指訴即認被告有此部分之犯行，應認此部
    分被告被訴部分之犯罪不能證明，惟公訴人認此部分與前揭論罪科刑部分有連續
    犯之裁判上一罪關係，爰不另為無罪之諭知，僅併此敘明。
據上論斷，應依刑事訴訟法第三百六十九條第一項前段、第三百六十四條、第二百九
十九條第一項前段，毒品危害防制條例第四條第二項、第十九條第一項，刑法第十一
條前段、第五十六條、第四十七條，判決如主文。
本案經檢察官王碧霞到庭執行職務
中    華    民    國      九十二      年      十      月      十四      日
                                  臺灣高等法院臺南分院刑事第二庭
                                      審判長法官  黃    崑    宗
                                            法官  林    勝    木
                                            法官  葉    居    正
右正本證明與原本無異。
如不服本判決，應於判決送達後十日內向本院提出上訴狀，其未敘述理由者並應於提
出上訴狀後十日內向本院補提理由書（應附繕本)。
                                      法院書記官  陳    嘉    琍
中    華    民    國      九十二      年      十      月      十六      日
附錄法條：
毒品危害防制條例第四條第二項：製造、運輸、販賣第二級毒品者，處無期徒刑或七
                              年以上有期徒刑，得併科新台幣七百萬元以下罰金
                              。


司法院資訊處製作；財團法人民間司法改革基金會備份。
